# 设立验资和增资验资可以出具一个报告吗

提问人：wx_5f51dc6d80a8 时间：2020-09-04 14:22:00
客户的企业是 2017 年 11 月设立的，现在让我们出具验资报告，从成立到现在有过两次股东变动一次增资，这种情况下可以只出具一个验资报告吗

回答人：chenyiwei
要考虑委托目的，这种情况应该不是为了办理工商登记或者向股东签发出资证明书，而是为了其他目的。根据具体的委托目的，可能将多次出资放在一个报告中审验是可以接受的。建议与委托方充分沟通确认。